【裁判字號】    92,易,1565
【裁判日期】    920625
【裁判案由】    違反商標法
【裁判全文】
臺灣臺中地方法院刑事判決                        九十二年度易字第一五六五號
    公  訴  人  臺灣臺中地方法院檢察署檢察官
    被      告  甲○○
右列被告因違反商標法案件，經檢察官聲請簡易判決處刑（九十二年度偵字第五四四
五號），本院臺中簡易庭認不宜逕以簡易判決處刑，移由本院刑事庭依通常程序審理
，本院判決如左：
    主  文
甲○○連續明知為於同一商品，使用相同於他人註冊商標之圖樣之商品而販賣，處有
期徒刑月，如易科罰金，以佰元折算壹日。緩刑貳年。
扣案如附表所示之仿冒商品共計拾貳件，均沒收。
    事  實
一、如附件一至四所示之圖樣係法商．路易威登馬爾悌耶公司（下稱ＬＶ公司），如
    附件五至七所示之圖樣則係瑞士商．香奈兒股份有限公司（下稱香奈兒公司），
    分別向我國經濟部中央標準局或民國八十八年一月二十六日改制後之經濟部智慧
    財產局先後申請註冊，於附件一至七所示之專用期間內，就所指定之商品，取得
    商標專用權之商標圖樣，現均仍在商標專用期限內。甲○○係販售一般流行皮包
    、皮件之攤販，其明知姓名年籍不詳之流動攤販成年男女一對，共同在臺中市第
    三市場內設攤販售之如附表所示商品，均係與ＬＶ公司或香奈兒公司所生產或授
    權製造而使用有如附件一至七所示商標圖樣之商品同一之商品，且於各該商品使
    用相同於ＬＶ公司及香奈兒公司已取得商標專用權之商標圖樣（詳如附表所示）
    ，竟因客人表示要購買有如附件一至七所示商標圖樣之皮包，而基於轉售圖利之
    概括犯意，先於九十二年一月三十一日當日或前數日，向前開流動攤販之成年男
    女以每件新臺幣（下同）八、九百元至一千三百元不等之價格，一次購入如附表
    所示之仿冒皮包、皮件合計十四件，且未經ＬＶ公司或香奈兒公司之同意或授權
    ，即自同年月三十一日起至同年二月十日止，連續在臺中市○區○○街三十七號
    對面，設攤陳列如附表所示之仿冒商品，供人選購，販賣予不特定人，每件約可
    賺取一、二百元之利潤。嗣於同年二月十日十三時許，為警在上址攤位當場查獲
    ，並扣得尚未賣出之如附表所示仿冒商品合計十二件。
二、案經臺中市警察局第五分局報告臺灣臺中地方法院檢察署檢察官偵查後，聲請簡
    易判決處刑。
    理  由
一、訊之被告甲○○對於有於右揭時、地販入如附表所示之仿冒商品，且設攤轉賣圖
    利之事實，固均坦承不諱，但辯稱不知販賣仿冒商品是違法的云云。經查：
（一）被告甲○○右開自白，核與ＬＶ公司及香奈兒公司訓練並授權鑑定之蕭彩綾律
      師於警訊中指訴之情節相符，並有臺中市警察局第五分局扣押筆錄一份附卷可
      稽及如附表所示之仿冒商品合計十二件扣案可憑。
（二）而如附件一至四所示之圖樣係ＬＶ公司，如附件五至七所示之圖樣係香奈兒公
      司，分別向我國經濟部中央標準局或八十八年一月二十六日改制後經濟部智慧
      財產局先後申請註冊，於附件一至七所示之專用期間內，就所指定之商品，取
      得商標專用權之商標圖樣，現均仍在商標專用期限內等情，有經濟部中央標準
      局商標註冊證五紙、中華民國商標註冊證、商標資料檢索各一紙附卷可稽。可
      知ＬＶ公司就附件一至四，香奈兒公司就如附件五至七所示之商標圖樣，對於
      所指定之專用商品係有商標專用權至明。
（三）又扣案如附表所示之仿冒商品，並非ＬＶ公司或香奈兒公司生產或授權生產之
      真品，惟各該仿冒商品之種類項目及所使用之圖樣，均與如附件一至七所示之
      商標圖樣及指定商品類別相同等情，則據鑑定人蕭彩綾律師於警訊中指訴綦詳
      ，並有蕭彩綾律師出具之路易威登產品鑑定意見書、香奈兒產品鑑定意見書各
      一紙、證明書二紙在卷可憑，及如附表所示之仿冒商品扣案可佐。是以被告向
      流動攤販所購入，並設攤陳列、販售之如附表所示仿冒商品，均係使用相同於
      ＬＶ公司或香奈兒公司享有商標專用權之如附件一至七所示註冊商標圖樣之同
      一商品，要屬無疑。
（四）再者，被告係應客人要求，始買進如附表所示之仿冒商品合計十四件，設攤陳
      列，供客人選購，並以每件仿冒商品均較進價高約一、二百元之價格販賣予不
      特定人，每件約可賺取一、二百元不等之利潤等情，則據被告供明在卷，足見
      被告對於如附表所示之商品，均係仿冒商品，本即知悉，猶基於轉賣圖利之意
      思而為販賣之事實，至臻明確。
（五）被告雖辯稱不知販賣仿冒商品係違法的云云，惟按明知為於同一商品，使用相
      同於他人註冊商標之圖樣之商品而販賣、意圖販賣而陳列、輸出或輸入者，處
      一年以下有期徒刑、拘役或科或併科新臺幣五萬元以下罰金，商標法第六十三
      條定有明文。刑法第十六條前段復規定：「不得因不知法律而免除刑事責任。
      」基此，被告上開所辯，仍無解其應負之刑事責任。
（六）綜上所陳，本件事證明確，被告右揭犯行，堪以認定。
二、核被告所為，係犯商標法第六十三條之明知為仿冒商標商品而販賣罪。被告意圖
    販賣而陳列仿冒商品之低度行為，已為其販賣仿冒商品之高度行為所吸收，不另
    論罪。被告一次購入如附表所示之仿冒商品合計十四件，同時侵害ＬＶ公司及香
    奈兒公司之商標專用權利，為想像競合犯。又其自九十二年一月三十一日起至同
    年二月十日止，多次設攤販賣仿冒商品之行為，時間緊接，方法相同，觸犯構成
    要件相同之罪名，顯係基於概括犯意為之，應依連續犯規定論以一罪，並依法加
    重其刑。爰審酌被告前無任何犯罪紀錄，素行良好，有臺灣臺中地方法院檢察署
    刑案資料查註紀錄表、臺灣高等法院被告全國前案紀錄表各一份可按，其因圖牟
    私利，竟應客人要求，購入仿冒商品再予轉賣，買進之數量為十四件，迄至被查
    獲時，僅賣出二件，數量非多，其因此而賺取之利潤每件僅約一、二百元，所得
    利益尚非豐厚，但仍對ＬＶ公司、香奈兒公司之商譽、營業損失及合法商家之權
    益均造成損害，且就真正商標權所表彰之品質及商譽亦生影響，並破壞我國致力
    於智慧財產權保護之國際聲譽；惟考其犯後均能坦承犯行，已有悔悟，態度良好
    等一切情狀，量處如主文第一項所示之刑，並諭知易科罰金之折算標準。末查，
    被告前未曾受有期徒刑以上刑之宣告，有臺灣臺中地方法院檢察署刑案資料查註
    紀錄表、臺灣高等法院被告全國前案紀錄表各一份可按，被告所犯情節尚非重大
    ，犯後又具悔意，其經此偵審程序，當知所警惕，信無再犯之虞，本院綜核各情
    ，認所宣告之刑以暫不執行為適當，併予宣告緩刑二年，以啟自新。
三、扣案如附表所示之仿冒商品共計十二件，係被告違犯商標法第六十三條之罪所販
    賣之商品，爰依同法第六十四條規定，沒收之。
據上論斷，應依刑事訴訟法第四百五十二條、第二百九十九條第一項前段，商標法第
六十三條、第六十四條，刑法第十一條前段、第五十六條、第五十五條、第四十一條
第一項前段、第七十四條第一款，罰金罰鍰提高標準條例第二條，判決如主文。
中      華      民      國      九十二    年      六    月    二十五    日
                                臺灣臺中地方法院刑事第二庭
                                    法  官  莊  嘉  蕙
右正本證明與原本無異。
如不服本判決，應於送達後十日內向本院提出上訴狀 （須附繕本） ，上訴於台灣高
法院台中分院。
            書記官
中      華      民      國      九十二    年      六    月    二十五    日
附錄論罪科刑法條
商標法第六十三條
明知為前條商品而販賣、意圖販賣而陳列、輸出或輸入者，處一年以下有期徒刑、拘
役或科或併科新臺幣五萬元以下罰金。
附表：
┌──┬──────────┬───┬────────────┐
│編號│ 仿 冒 商 品 名 稱  │數 量 │ 侵  害  商  標  圖  案 │
├──┼──────────┼───┼────────────┤
│ １ │  化  粧  箱（小）  │一件  │如附件一、附件三  │
├──┼──────────┼───┼────────────┤
│ ２ │  化  粧  箱（大）  │一件  │如附件一                │
├──┼──────────┼───┼────────────┤
│ ３ │  皮      夾        │二件  │如附件一、附件二        │
├──┼──────────┼───┼────────────┤
│ ４ │  手  提  包（小）  │一件  │如附件一、附件二、附件三│
├──┼──────────┼───┼────────────┤
│ ５ │  手  提  包 (大)   │一件  │如附件一                │
├──┼──────────┼───┼────────────┤
│ ６ │  零  錢  包        │一件  │如附件一、附件二        │
├──┼──────────┼───┼────────────┤
│ ７ │  公  事  包        │一件  │如附件二、附件三、附件四│
├──┼──────────┼───┼────────────┤
│ ８ │  皮      夾        │二件  │如附件五、附件六、附件七│
├──┼──────────┼───┼────────────┤
│ ９ │  皮      夾（長）  │一件  │如附件五、附件六、附件七│
├──┼──────────┼───┼────────────┤
│ １０ │  零  錢  包        │一件  │如附件五、附件六、附件七│
├──┼──────────┼───┼────────────┤
│    │  總  數  量        │十二件│                        │
└──┴──────────┴───┴────────────┘


司法院資訊處製作；財團法人民間司法改革基金會備份。
